【裁判字號】    99,審訴,105
【裁判日期】    990226
【裁判案由】    毒品危害防制條例
【裁判全文】
臺灣高雄地方法院刑事判決             99年度審訴字第105號
公  訴  人  臺灣高雄地方法院檢察署檢察官
被      告  甲○○
上列被告因毒品危害防制條例案件，經檢察官提起公訴（98年度
毒偵字第7121、7126號），被告於準備程序中就被訴事實為有罪
之陳述，經本院告知簡式審判程序之旨，並聽取被告與公訴人之
意見後，本院合議庭裁定由受命法官獨任進行簡式審判程序，判
決如下：
    主  文
甲○○犯施用第一級毒品罪，累犯，處有期徒刑玖月；又犯施用
第二級毒品罪，累犯，處有期徒刑肆月；又犯施用第一級毒品罪
，累犯，處有期徒刑玖月，扣案之針筒壹支沒收；又犯施用第二
級毒品罪，累犯，處有期徒刑肆月。應執行有期徒刑貳年壹月，
扣案之針筒壹支沒收。
    事實及理由
一、犯罪事實：
    甲○○前於民國93年間因施用毒品案件，經本院以93年度毒
    聲字第318 號裁定送觀察、勒戒，於93年3 月10日執行完畢
    釋放，並經臺灣高雄地方法院檢察署檢察官以93年度毒偵字
    第832 號為不起訴處分確定；復於前開觀察、勒戒執行完畢
    釋放後5 年內，再犯施用第二級毒品案件，經本院以94年度
    簡字第789 號判處有期徒刑3 月確定，於94年9 月5 日執行
    完畢。詎其仍未戒除毒癮，於下列時、地，分別基於施用第
    一級毒品海洛因、第二級毒品甲基安非他命之犯意，為下列
    犯行：
 (一) 於98年9 月23日下午5 時12分回溯72小時內某時（不含公權
    力拘束時間），在不詳地點，以注射方式施用第一級毒品海
    洛因1 次；另於98年9 月22日下午8 時許，在高雄縣旗山鎮
    公有市場樓上，將甲基安非他命置於玻璃球內，燒烤玻璃球
    而吸聞其煙霧，施用第二級毒品甲基安非他命1 次。嗣於98
    年9 月23日下午1 時15分許，在高雄縣旗山鎮○○街23號，
    因另涉犯竊盜罪為警查獲，經其同意採尿檢驗，結果呈嗎啡
    、甲基安非他命陽性反應。
 (二) 於98年10月18日下午9 時許，在高雄縣旗山鎮○○街老人亭
    男性廁所內，以注射方式施用第一級毒品海洛因1 次；另於
    98年10月19日上午3 時52分回溯96小時內某時（不含公權力
    拘束期間），在不詳地點，將甲基安非他命置於玻璃球內，
    以燒烤玻璃球之方式，施用第二級毒品甲基安非他命1 次。
    嗣於98年10月18日下午9 時25分許，在高雄縣旗山鎮○○街
    老人亭男廁所為警盤查，扣得其所有用以施用第一級毒品之
    針筒1 支，復經其同意採尿後檢驗，結果呈可待因、嗎啡、
    甲基安非他命陽性反應。
二、證據：
  (一)犯罪事實欄(一)之犯行：
    (1)台灣檢驗科技股份有限公司98年10月22日之濫用藥物尿液
      檢驗報告、高雄縣政府警察局旗山分局毒品危害防制條例
      案件嫌犯代號與真實姓名對照表各1 份。
    (2)被告之自白。
  (二)犯罪事實欄(二)之犯行：
    (1)台灣檢驗科技股份有限公司98年11月4 日之濫用藥物尿液
      檢驗報告、高雄縣政府警察局旗山分局毒品危害防制條例
      案件嫌犯代號與真實姓名對照表各1 份。
    (2)扣案之注射針筒1 支。
    (3)被告之自白。
三、論罪：
  (一)被告前因施用毒品案件經裁定送觀察、勒戒，執行完畢後經
    臺灣高雄地方法院檢察署檢察官以93年度毒偵字第832 號為
    不起訴處分確定，後又因於5 年內施用毒品，經本院以94年
    度簡字第789 號判刑確定，是被告於「初犯」經觀察、勒戒
    後，曾於5 年內再犯，經依法追訴處罰，本案已屬3 犯以上
    ，與毒品危害防制條例第20條第3 項「五年後再犯」之情形
    有別，且因已於「五年內再犯」，顯見其再犯率甚高，原實
    施之觀察、勒戒，已無法收其實效，而無5 年戒斷期之存在
    ，自無再經觀察、勒戒及強制戒治之必要，檢察官逕行起訴
    ，即無不合，合先敘明。
  (二)海洛因為毒品危害防制條例第2 條第2 項第1 款規定之第一
    級毒品，甲基安非他命則為同項第2 款規定之第二級毒品，
    是核被告所為，係犯毒品危害防制條例第10條第1 項施用第
    一級毒品罪（2 罪）、第10條第2 項施用第二級毒品罪（2
    罪）。被告持有毒品後，進而施用，其持有之低度行為均應
    被施用之高度行為所吸收，不另論其持有第一級、第二級毒
    品罪。被告所犯上開4 罪，犯意各別，行為互殊，應予分論
    併罰。被告有犯罪事實欄所述經判處有期徒刑並執行完畢之
    情形，此有臺灣高等法院被告前案紀錄表在卷可佐，其於徒
    刑執行完畢5 年之內故意再犯本件有期徒刑以上之罪，均為
    累犯，均應依法加重其刑。
四、科刑：
  (一)爰審酌施用毒品之行為不僅戕害自身身心健康，亦間接影響
    社會治安，被告前經觀察、勒戒後，仍未能戒斷毒癮，於98
    年9 月、10月再犯本案4 次施用毒品犯行，足見其施用毒品
    頻繁，對毒品之依賴情形非輕，被告於偵訊中尚否認部分犯
    行，其心存僥倖，實屬不當，並考量被告於本院審理時坦承
    犯行及其前科等一切情狀，認檢察官就被告施用第一、二級
    毒品之行為分別求處有期徒刑1 年、6 月，尚屬略重，而分
    別量處如主文所示之刑，並定應執行刑。
  (二)扣案之注射針筒1 支，為被告所有，用以施打第一級毒品海
    洛因之物，此經被告自承在卷（參本院卷第18頁），應依刑
    法第38條第1 項第2 款宣告沒收。
據上論斷，應依刑事訴訟法第273 條之1 第1 項、第299 條第1
項前段，毒品危害防制條例第10條第1 項、第2 項，刑法第11條
前段、第47條第1 項、第51條第5 款、第38條第1 項第2 款，判
決如主文。
本案經檢察官乙○○到庭執行職務。
中    華    民    國    99    年    2     月    26    日
                  刑事第十庭    法  官  蔡書瑜
以上正本證明與原本無異。
如不服本判決應於收受送達後10日內向本院提出上訴書狀，並應
敘述具體理由；如未敘述上訴理由者，應於上訴期間屆滿後20日
內向本院補提理由書（均須按他造當事人之人數附繕本）「切勿
逕送上級法院」。
中    華    民    國    99    年    2     月    26    日
                                  書記官  楊明月
附錄：論罪法條
毒品危害防制條例第10條
施用第一級毒品者，處 6 月以上 5 年以下有期徒刑。
施用第二級毒品者，處 3 年以下有期徒刑。

司法院資訊處製作；財團法人民間司法改革基金會備份。
